臺灣高等法院臺中分院刑事判決　　　　95年度上重訴字第64號
上　訴　人　臺灣彰化地方法院檢察署檢察官
上　訴　人
即　被　告　乙○○
選任辯護人　袁烈輝　律師
上　訴　人
即　被　告　甲○○
上　一　人
選任辯護人　林志忠　律師
　　　　　　江燕鴻　律師
被　　　告　丙○○
上　一　人
選任辯護人　張崇哲　律師
　　　　　　張仕融　律師
上列上訴人等因被告等毒品危害防制條例案件，不服臺灣彰化地
方法院94年度訴字第1995號中華民國95年8月9日第一審判決（起
訴案號：臺灣彰化地方法院檢察署94年度偵字第6083、6084、
6860 號），提起上訴，本院判決如下：
    主  文
原判決關於乙○○、甲○○部分及丙○○被訴販賣第二級毒品部
分，均撤銷。
乙○○連續販賣第一級毒品，處有期徒刑拾伍年，扣案如附表三
所示之物沒收銷燬之，扣案如附表四所示之物均沒收；販賣第一
級毒品所得新臺幣肆萬肆仟元沒收，如全部或一部不能沒收時，
以其財產抵償之。又連續共同販賣第二級毒品，處有期徒刑陸年
陸月，扣案如附表五所示之物沒收銷燬之，扣案如附表六所示之
物均沒收；販賣第二級毒品所得新臺幣肆萬貳仟元沒收，如全部
或一部不能沒收時，以其財產抵償之。主刑部分應執行有期徒刑
貳拾年。
甲○○連續販賣第一級毒品，累犯，處有期徒刑拾參年。販賣第
一級毒品所得新臺幣陸仟伍佰元沒收，如全部或一部不能沒收時
，以其財產抵償之。
丙○○共同販賣第二級毒品，累犯，處有期徒刑伍年。扣案門號
0000000000號行動電話壹具（不含ＳＩＭ卡）沒收；
販賣第二級毒品所得新臺幣伍仟元沒收，如全部或一部不能沒收
時，以其財產抵償之。
其他上訴駁回。
    事  實
一、乙○○明知海洛因、甲基安非他命係屬毒品危害防制條例第
    2條第2項第1款、第2款所列管之第一、二級毒品，不得非法
    持有、販賣，竟因已嗜毒成性，需錢購買毒品，乃分別基於
    販賣第一級毒品海洛因、第二級毒品甲基安非他命以牟利之
    概括犯意，於不詳時間、地點，先後向姓名年籍均不詳、綽
    號「十九」、「文文」、「董仔」之成年人販入數量及價格
    皆不詳之第一級毒品海洛因、第二級毒品甲基安非他命，除
    將部分毒品留供己用外，所餘海洛因、甲基安非他命則分別
    使用門號0000000000、0000000000、0000000000號行動電話
    作為聯絡毒品交易之工具，與如附表一所示購毒者接洽，連
    續於如附表一所示之時間、地點，以如附表一所示方式、價
    格，販賣第一、二級毒品海洛因、甲基安非他命予如附表一
    所示之購毒者。又丙○○（曾於民國《下同》82年間，因肅
    清煙毒條例案件，經法院判處有期徒刑3年2月確定，於86年
    7月13日入監執行，於89年8月11日假釋付保護管束期滿執行
    完畢）與乙○○係男女朋友關係，於如附表一編號２號之(3)
    之時間、地點，與乙○○共同基於販賣甲基安非他命營利之
    聯絡予廖學祺，由乙○○駕駛汽車至交易地點，再由丙○○
    交付毒品甲基安非他命並受領購毒價金新台幣（下同）5千
    元，丙○○再將販毒所得5千元轉交與乙○○。嗣經警向臺
    灣彰化地方法院檢察署檢察官聲請核發通訊監察書，對乙○○所持用之上開行動電話門號實施通訊監察後，於民國（下
    同）94年8月1日21時30分許，持該署檢察官核發之拘票，至
    雲林縣二崙鄉永定村田頭267號執行拘提，當場扣得如附表
    三、五所示之物及如附表四、六所示屬乙○○所有、供其販
    賣第一、二級毒品所用之物，暨非屬乙○○所有之行動電話
    2 具、現金新臺幣（下同）2萬4千元。
二、甲○○前因違反肅清煙毒條例及麻醉藥品管理條例等案件，
    經臺灣臺南地方法院分別判處有期徒刑3年1月、4月、3月，
    並定執行刑為有期徒刑3年6月確定，於84年9月12日假釋付
    保護管束，於假釋期間又分別因違反麻醉藥品管理條例案件
    、肅清煙毒條例及麻醉藥品管理條例等案件，經台灣彰化地
    方法院各判處有期徒刑4月、3年5月、5月，合併定應執行有
    期徒刑3年9月確定，並遭撤銷假釋，與前揭殘刑接續執行，
    於89年2月23日再次假釋出監，嗣因案復遭撤銷假釋，入監
    執行殘刑有期徒刑2年8月24日，於93年8月8日縮短刑期執行
    完畢。詎仍不知悔改，明知海洛因係屬毒品危害防制條例第
    2條第2項第1款所列管之第一級毒品，不得非法持有、販賣
    ，竟仍基於販賣第一級毒品海洛因以牟利之概括犯意，先於
    不詳時間、地點，向姓名年籍均不詳之成年男子購入數量及
    價格皆不詳之第一級毒品海洛因，或於如附表一編號８號所
    示之時間、地點，向乙○○買入後，除將部分供己施用外，
    所餘海洛因則以門號0000000000號行動電話與如附表二所示
    購毒者接洽，連續於如附表二所示之時間、地點，以如附表
    二所示方式、價格，販賣第一級毒品海洛因予如附表二所示
    之購毒者（附表二編號２、３號販賣海洛因之時間，乃在甲○○向乙○○購買海洛因之前，此部分毒品係甲○○先向不
    詳姓名者所購得）。俟為警於調查乙○○涉嫌販賣毒品案件
    中查獲，始悉上情。
三、案經彰化縣警察局二林分局報請臺灣彰化地方法院檢察署檢
    察官偵查起訴。
    理  由
一、上訴人即被告（下稱被告）乙○○及被告丙○○部分：
  (一)如附表一所示之犯罪事實，業據被告乙○○於原審坦承不諱
    ，供認：其全部認罪，確實有販賣海洛因及甲基安非他命，
    販賣的對象、時間、地點、方式、次數、金額就如起訴書附
    表及補充理由書所載等語（見原審卷第一宗95年4月10日準
    備程序筆錄第5頁），並經證人即購毒者廖學祺、吳瑩妤及
    被告甲○○以證人身分於警詢、偵訊及原審審理時，證人即
    購毒者李湘鈴於警詢、原審審理中，證人即購毒者李慶龍、
    程奇峰、廖淑珍於警詢、偵訊時，證人即購毒者蔡榮全於警
    訊中證述明確，而被告乙○○、辯護人於原審對證人李慶龍
    、廖學祺、程奇峰、吳瑩妤、廖淑珍、甲○○於警詢、偵訊
    證述之證據能力，對證人李湘鈴、蔡榮全於警詢所為陳述之
    證據能力，皆表示沒有意見，本院審酌上開證人之各該警詢
    、偵訊筆錄作成時之情況，認為適當，依刑事訴訟法第159
    條之5規定，認均有證據能力。證人李慶龍、廖學祺、程奇
    峰、吳瑩妤、廖淑珍、甲○○於警、偵訊中，證人李湘鈴、
    蔡榮全於警詢時，就被告乙○○確有以電話方式聯絡及販售
    第一、二級毒品海洛因、甲基安非他命之基本事實，皆已為
    確切之供述，雖該等證人對於向被告乙○○購買毒品之總次
    數、時間、地點、數量、價錢等細節，因已經過相當時間，
    所證或有出入，而無法完全確定，然證人之陳述有部分前後
    不符，或相互間有所歧異時，究竟何者為可採，法院仍得本
    其自由心證予以斟酌，非謂一有不符或矛盾，即應認其全部
    均為不可採信；茍其基本事實之陳述與真實性無礙時，非不
    得予以採信（最高法院74年臺上字第1599號判例意旨可資參
    照）。況人之記憶有限，常隨時間之經過而有所遺忘，自不
    能期待該等證人刻意記憶各項細節，則該等證人事後所為回
    憶難免略有模糊之處，當不得因指述之細節略有不同，即認
    伊等證言不足為採；再徵諸卷附各該毒品案監察譯文內容，
    亦皆為被告乙○○所是認，足認該等證人所證，均信而有徵
    ，堪以採信。
  (二)復有扣案之海洛因7包（合計淨重62公克，原為5包，然其中
    2包內各裝有2包海洛因，共計7包）、甲基安非他命3包（合
    計淨重77.18公克，取樣0.12公克鑑罄，合計驗餘淨重77.06
    公克）、被告乙○○所有供販賣海洛因、甲基安非他命聯繫
    使用之行動電話機具3具、勺子1支、筆記簿2本、洗粉杯1個
    、夾鏈殘渣袋4個、空夾鏈袋8個、裝毒品用茶葉罐1個可資
    佐證，另有臺灣彰化地方法院檢察署通訊監察書、毒品案監
    察譯文表、通聯調閱查詢單、查緝現場照片在卷足參，均核
    與被告乙○○前揭自白相符。又前開海洛因7包，經送請法
    務部調查局以化學呈色法、氣相層析質譜分析法鑑驗結果，
    確含海洛因成分，合計淨重62公克；甲基安非他命3包，經
    送請憲兵司令部刑事鑑識中心以電子天秤法及氣相層析質譜
    分析法（ＧＣ／ＭＳ）鑑驗結果，含有甲基安非他命成分，
    合計淨重77.18公克，取樣0.12公克鑑析用罄，餘77.06公克
    等情，分別有法務部調查局94年10月7日調科壹字第1400120
    58號鑑定通知書、憲兵司令部刑事鑑識中心94年10月13日
    安鑑字第02432號鑑驗通知書各1份附卷可稽（見臺灣彰化地
    方法院檢察署偵字第6083號卷第155、156頁）。
  (三)因被告乙○○販毒次數之事實認定直接影響本院諭知犯罪所
    得沒收金額之多寡，自有加以特定之必要，而上開證人、被
    告乙○○對此既無從精確描述，則本院依「罪疑唯輕」之刑
    事法原則，乃從較有利於被告乙○○之事實認定，就各該證
    人歷次證詞中被告乙○○所自承者，採認其中期間最短、次
    數最少、金額最低者，以此最有利之原則認定被告乙○○販
    賣之時間、次數及計算其犯罪所得，亦即依附表一所示之時
    地、次數、價格，作為本院論斷被告乙○○犯罪之基礎。爰
    認被告乙○○就證人李慶龍部分，係以每1小包甲基安非他
    命3千元之價格，連續販賣予證人李慶龍4次，獲利1萬2千元
    ；證人廖學棋部分，則以每1小包甲基安非他命2千、5千元
    不等之價格，連續販賣予證人廖學棋3次，其中2千元2次、
    5千元1次，獲利9千元；證人程奇峰部分，乃以每1小包甲基
    安非他命3千元之價格，連續販賣予證人程奇峰2次，獲利6
    千元；證人吳瑩妤部分，係以每1小包海洛因2千元之價格，
    連續販賣予證人吳瑩妤2次，獲利4千元；證人李湘鈴部分，
    則以每1小包海洛因3千元之價格，連續販賣予證人李湘鈴2
    次，獲利6千元；證人廖淑珍部分，乃以每1小包甲基安非他
    命3千元之價格，販賣予證人廖淑珍1次，獲利3千元；證人
    蔡榮全部分，係以每1小包甲基安非他命3千元之價格，連續
    販賣予證人蔡榮全4次，獲利1萬2千元；證人甲○○部分，
    則以每1小包海洛因2千、3千元不等之價格，連續販賣予證
    人甲○○14次，其中2千元8次、3千元6次，獲利3萬4千元。
    綜上，被告乙○○販賣第一、二級毒品，總計獲利8萬6千元
    。被告乙○○於原審亦自承各於歷次販賣海洛因、甲基安非
    他命過程中，賺取4百元至1千元不等之毒品供己施用等語（
    見原審卷第二宗95年7月26日審判筆錄第5至7頁），顯見被
    告乙○○確有營利之意圖及獲有利潤之事實無訛。綜上，本
    案事證已臻明確，被告乙○○犯行至堪認定，應予依法論科
    。至於被告乙○○之辯護人聲請本院傳喚證人即警員丁○○
    詰問事項，僅係被告乙○○犯後配合警方查案，態度尚稱良
    好之問題，與本案犯罪事實無關，併予敘明。
  (四)訊據被告丙○○否認有上揭販賣安非他命犯行，辯稱：其不
    曾與乙○○一起販賣甲基安非他命，亦未幫乙○○販賣、轉
    交毒品或收取販毒所得等語。惟被告丙○○於偵查中供陳：
    曾與被告乙○○一同販賣安非他命1次予廖學祺，由被告乙○○開車，伊坐在副駕駛座轉交毒品等情（見偵字第6084號
    偵查卷第19頁），本院勘驗該次偵查之錄音光碟結果：全程
    22分鐘，檢察官並無用強暴、脅迫、詐欺、利誘、疲勞訊問
    等不正方式訊問，其偵查筆錄內容與錄音內容大致符合，有
    勘驗筆錄可參（見本院卷第115頁），顯見被告丙○○然於
    偵查之自白係出自於其任意性。又共同被告乙○○於偵查中
    亦結證稱：被告丙○○知道伊販毒，在伊體力不濟時，會同
    被告丙○○一同販毒，如買方在被告丙○○座位一側時，會
    由被告丙○○轉交毒品及交易價金等情（見偵字第6083號偵
    查卷第104頁），證人即購毒者廖學祺於原審亦結證稱：伊
    向被告乙○○購買毒品，前面2次被告乙○○均未載同他人
    ，第3次則車上有一個女的，坐在副駕駛座，由她交付毒品
    及收受伊的金錢等情（見原審卷第一宗第285頁），其等所
    供情節，與被告丙○○自白內容相符合，應認被告丙○○此
    部分與被告乙○○間，有犯意之聯絡及行為之分擔，事證明
    確。至於被告乙○○於審判時改口供稱：被告丙○○均不知
    伊販賣毒品云云，惟關於此部分核與上述證據不合，無非圖
    卸被告丙○○刑責而為附和之詞，非可據為有利被告丙○○
    之認定。【按被告以外之人於偵查中向檢察官所為陳述，除
    顯有不可信之情況者外，得為證據，同法第159條之1第2項
    定有明文。本件證人乙○○於檢察官偵查中所為之上揭陳述
    ，其未曾提及檢察官在偵查時有不法取供之情形，並經其具
    結擔保證言之可憑信，且上開供述亦無顯不可信之情況，證
    人乙○○於偵查中之證言自均具有證據能力。】。
三、上訴人即被告（下稱被告）甲○○部分：
  (一)證據能力方面：
  (1)證人陳守元、吳瑩妤、李湘鈴之警詢筆錄：
    按被告以外之人（包括證人、鑑定人、告訴人、被害人及共
    同被告等）於檢察事務官、司法警察官或司法警察調查中所
    為之陳述，與審判中不符時，其先前之陳述具有較可信之特
    別情況，且為證明犯罪事實存否所必要者，得為證據，刑事
    訴訟法第159條之2定有明文。本案證人李湘鈴於警詢中及法
    院審理時之供述有前後陳述不符之情形，本院審酌其於警詢
    中之證述，因距離案發日較近，當時記憶自較深刻，可立即
    反應所知，不致因時隔日久而遺忘案情；且較無來自被告甲○○或其他成員同庭在場之壓力而出於虛偽不實之指證，或
    事後串謀而故為迴護被告甲○○之機會，因此，其於警詢中
    所為之陳述，客觀上應具有較可信之特別情況，且亦為證明
    犯罪事實存否所必要，依上揭規定，其於警詢中之證言自有
    證據能力。又驗本院勘驗證人李湘鈴警詢筆錄錄音帶之結果
    ：除「何時開始買海洛因的問答，回答中有提到聯絡的行動
    電話號碼。筆錄中記載：然後於電話中表明欲購買毒品海洛
　　因數量後，再由大胖指定交易處所見面，並交易海洛因毒品
  　之內容，錄音帶並未錄下此段回答。」、「筆錄內容記載：
　　你除向綽號『小馬』購買海洛因毒品施用外，是否有再向他
  　人購買海洛因毒品？之問、答內容均未聽得錄音帶內有此錄
    音。」之外，其餘與警詢筆錄記載內容大致符合，有勘驗筆
    錄可佐（見本院卷第135、136頁），是除警詢筆錄與勘驗警
    詢錄音帶內容不符者外，其餘均有證據能力。
  (2)證人陳守元、吳瑩妤之警詢筆錄：
    按刑事訴訟法第100條之1於87年1月20日所修正公佈，同年
    同月22日生效，依同法第100條之2準用同法第100條之1第1
    項規定，司法警察（官）詢問犯罪嫌疑人，除有急迫情況且
    經記明筆錄者外，應全程連續錄音。其修正理由係司法警察
    官或司法警察之訊問筆錄，在訊問程序，時有被告或辯解非
    其真意，或辯解遭受刑求，屢遭質疑，為建立訊問筆錄之公
    信力，以擔保程序之合法性，所以訊問之過程應全程連續錄
    音並錄影，並應於一定之時間妥為保存，偵審機關如認為有
    必要時即事調取勘驗，以期發現真實，並確保自白之任意性
    。是自上開法條修正生效後，為保障司法之廉潔性與抑止違
    法偵查之發生為出發點，凡無急迫且經記明筆錄者，被告於
    訊問程序中未經全程錄音、錄影，而經被告抗辯筆錄內容與
    所陳述不合者，基於被告在刑事訴訟程序上應受保障之權利
    ，為憲法第8條第1項正當法律程序保障內容之一，本於保障
    被告憲法上之權利及重視程序上之正義，應認筆錄不具證據
    能力。公訴人指證人陳守元、吳瑩妤於警詢中為不利被告甲○○之證言，固有警詢筆錄在卷為憑，然經被告甲○○及其
    辯護人抗辯上揭筆錄與其陳述真意不符，本院為確保自白之
    真實性及筆錄之公信力，乃向彰化縣警察局二林分局調取詢
    問證人陳守元、吳瑩妤過程之錄音帶或錄影帶勘驗查證，然
    該處表示上開存證資料業因承辦人調職及該分局遷移新舊辦
    公廳舍不慎遺失，有該分局於95年12月15日林警分偵字第09
    50036849號函復可參（見本院卷第105頁）。衡諸前揭法條
    及其修正理由之意旨，被告甲○○及其辯護人既抗辯證人陳
    守元、吳瑩妤警詢筆錄與其陳述之真意不符，而本院又無從
    確認其詢問證人陳守元、吳瑩妤被告過程之合法性及真實性
    ，為保障被告甲○○憲法上之訴訟權能，自應認為證人陳守
    元、吳瑩妤於彰化縣警察局二林分局警詢所作之筆錄為無證
    據能力。
  (3)證人陳守元、吳瑩妤之偵訊筆錄：
    按被告以外之人於偵查中向檢察官所為陳述，除顯有不可信
    之情況者外，得為證據，刑事訴訟法第159條之1第2項定有
    明文。本案證人陳守元、吳瑩妤於檢察官偵查中所為之陳述
    ，均經具結，有結文2紙附卷可稽（見他字第864號偵查卷第
    89、167頁），且並無證據證明上開證述有何顯不可信之情
    況，依上說明，伊等於偵查中之證言自均具有證據能力。
  (4)按有事實足認被告或犯罪嫌疑人有最輕本刑為3年以上有期
    徒刑之罪嫌，並危害國家安全或社會秩序情節重大，而有相
    當理由可信其通訊內容與本案有關，且不能或難以其他方法
    蒐集或調查證據者，得發通訊監察書。通訊監察書，偵查中
    由檢察官依司法警察機關聲請或依職權核發，審判中由法官
    依職權核發。又除法律另有規定外，實施刑事訴訟程序之公
    務員因違背法定程序取得之證據，其有無證據能力之認定，
    應審酌人權保障及公共利益之均衡維護。通訊保障及監察法
    第5條第1項第1款、第2項、刑事訴訟法第158條之4分別定有
    明文。本案關於被告甲○○所使用之0000000000號電話之監
    聽錄音，為臺灣彰化地方法院檢察署核准在案，有詳載聲監
    案號、案由、監察電話、對象、指揮檢察官及譯文人等之譯
    文紀錄附卷可參，係依法所為之監聽；況審酌電話監聽侵害
    被告權益之種類及輕重、對於被告訴訟上防禦不利益之程度
    、犯罪所生之危害或實害等情形，兼顧人權保障及公共利益
    之均衡維護，亦認本案此部分電話監聽合於比例原則，是應
    具有證據能力。
  (二)訊據被告甲○○矢口否認有何販賣第一級毒品海洛因之犯行
    ，辯稱：其沒有販賣海洛因予陳守元、吳瑩妤、李湘鈴，與
    陳守元、李湘鈴是合買海洛因，而其與吳瑩妤是男女朋友，
    僅有無償提供海洛因予吳瑩妤施用云云。然查：
  (1)被告甲○○確有如附表二所載販賣海洛因予證人陳守元、吳
    瑩妤、李湘鈴之犯行，業經證人陳守元於偵查中具結詳證有
    於如附表二編號１號所載時地向被告甲○○購買第一級毒品
    海洛因之事實明確，據證人吳瑩妤於偵查時結證有於如附表
    二編號２號所載時地向被告甲○○購買第一級毒品海洛因之
    事實綦詳，經證人李湘鈴於警詢時證陳有於如附表二編號３
    號所載時地向被告甲○○購買第一級毒品海洛因之事實無訛
    。且證人陳守元、吳瑩妤、李湘鈴於伊等所稱向被告甲○○
    買入海洛因之期間內，均有施用第一級毒品海洛因之行為，
    業經判決確定，現刻執行中乙情，亦皆據上開證人於本院審
    理時坦言不諱，並有卷附伊等之臺灣高等法院被告前案紀錄
    表足憑。
  (2)雖證人陳守元、李湘鈴於原審均附合被告甲○○所辯，證稱
    未向被告甲○○購買海洛因，僅係合資購買云云，然伊等於
    本院之證述除與先前於偵訊中之陳述不符外，觀諸證人陳守
    元自偵訊時，證人李湘鈴於警詢中皆未曾陳稱係與被告甲○○共同出資合買海洛因，而係供述向被告購買毒品，本院斟
    酌前述各項證據之調查結果，經比較證人陳守元於偵訊及原
    審審理中，證人李湘鈴於警詢及原審所為前後不一之證述，
    認證人陳守元於偵訊，證人李湘鈴於警詢所為之證詞，核與
    通訊監察內容相符，與事實較為接近，應為真實而可採，故
    證人陳守元、李湘鈴嗣後於原審翻異前詞，明顯為迴護被告
    甲○○之語，委不足取。
  (3)又證人吳瑩妤於原審所陳關於向被告甲○○購買海洛因之時
    地、次數等情節，固與伊於偵訊時之陳述不符。惟按審理事
    實之法院於證人之陳述有部分前後不符或相互間有所歧異時
    ，究竟何者為可採，仍應本其自由心證予以斟酌，非謂一有
    不符或矛盾，即應認其全部不可信。又證人供述之證據前後
    不符時，究竟何者為可採，事實審法院仍得依證據法則，本
    於自由心證予以斟酌，作合理之比較，定其取捨，若其取捨
    判斷無從認為確實有違日常客觀之經驗法則，自不得指為違
    背法令（最高法院81年度臺上字第5303號判決、82年度臺非
    字第141號判決參照）。且證人就同一事實之陳述前後略有
    出入此乃各人之記憶不清，或細節未交待清楚，或其描述用
    語不同，省略片段情節，或記錄之詳簡有異所致，倘其主要
    陳述一致，即尚難因其細節稍有紛岐即將全部證言捨棄不採
    （最高法院73年度臺上字第3998號判決參考）。證人吳瑩妤
    於偵訊時具結證稱：伊確自94年3月底起至同年6月底止，撥
    打被告甲○○0000000000號行動電話聯絡購買海洛因，每次
    1千元，購買次數約10幾次，前幾個月是用錢跟被告甲○○
    買，其他的是被告甲○○給伊的等語（見他字第864號偵查
    卷第87頁）在卷。雖證人吳瑩妤於原審審理時，就購買次數
    之多寡，改證稱：偵訊當時伊不是很清楚，可能是記錯了，
    次數沒有那麼多，伊要用（海洛因）就跟甲○○拿，前2 次
    有用錢跟甲○○買，每次都是1千元，後來就不用錢等詞，
    惟仍無礙被告甲○○有販毒牟利之事實無誤。
  (4)我國查緝毒品海洛因之施用或販賣，一向執法甚嚴，對於販
    賣海洛因者尤科以重度刑責，又販賣海洛因既係違法行為，
    當非可公然為之，亦無公定價格，且容易分裝並增減份量，
    而每次買賣之價量，可能隨時依雙方關係深淺、資力、需求
    量及對行情之認知、來源是否充裕、購買者被查獲時供述購
    買對象之可能風險之評估等情形，而異其標準，非可一概而
    論；販賣之利得，除被告坦承犯行或價量俱臻明確外，委難
    察得實情，販賣之人從價差或量差中牟利之方式雖異，其意
    圖營利之販賣行為則同一。本案因被告甲○○否認販賣海洛
    因之犯行，亦無法得知其販入海洛因之實際重量，致無法查
    得被告甲○○販賣之確實利潤為何，然徵之海洛因量微價高
    ，販賣者確有暴利可圖，茍非意圖販賣營利，一般人應無甘
    冒重典，平白無端為該買賣之義務服務，而將價格昂貴、取
    得不易之毒品海洛因逕依購入之價格轉售之理？是被告甲○○販入之價格必較售出之價格低廉，而有從中賺取價差或量
    差牟利之意圖及事實，應屬合理之認定。況其中之證人陳守
    元、李湘鈴與被告甲○○原不相識，乃因施用毒品，經毒品
    圈內人介紹可向被告甲○○拿毒品，因而結識一情，為證人
    陳守元、李湘鈴於原審結稱屬實（見原審卷第一宗95年6月9
    日審判筆錄第19頁；第二宗95年6月27日審判筆錄第5、8頁
    ），則被告甲○○與證人陳守元、李湘鈴僅因供需毒品所產
    生之交情，自屬淺薄，益佐被告甲○○並非基於單純為友人
    服務而代行調貨或合資購買之非圖利本意，而係平日即有接
    受不相熟之人購買毒品，從事毒品買賣交易之營利行為，是
    被告甲○○確有營利之意圖至明。
  (5)雖證人陳守元、吳瑩妤、李湘鈴對於向被告甲○○購買海洛
    因之次數、時間、交易金額等細節所證或有出入，而無法完
    全確定，然衡諸施用毒品之人因癮頭一來急需購買毒品解癮
    ，未解癮前之焦躁難耐以致心神均傾注於搜尋毒品以供施用
    ，無暇記憶每次毒品交易金額、交易地點、或數量、或交易
    次數，及至解癮後之藥害反應，更使施用毒品之人無法明確
    記憶交易細節，是為常情，故上開證人就細節之出入縱不復
    記憶，並不影響伊等證言之可信度，伊等就確有向被告甲○○購買第一級毒品之情節，仍足採信。又交易次數及金額，
    關係被告甲○○犯罪所得財物之多寡，因本院已盡調查能事
    ，仍無法明確得知被告甲○○販賣毒品海洛因之真實次數及
    金額，則基於被告甲○○人權之保障，應將所呈現之證據朝
    最有利於被告甲○○之方向認定。茲就上開3位證人歷次證
    詞中所陳，採認其中次數最少、金額最低者，以此最有利之
    原則來認定被告甲○○販賣海洛因之次數及計算其犯罪所得
    （詳情見附表二所示），爰認被告甲○○就證人陳守元部分
    ，係以每1小包海洛因5百元之價格，連續販賣予證人陳守元
    3次，獲利1千5百元；證人吳瑩妤部分，則以每1小包海洛因
    1千元之價格，連續販賣予證人吳瑩妤2次，獲利2千元；證
    人李湘鈴部分，乃以每1小包海洛因1千元之價格，連續販賣
    予證人李湘鈴3次，獲利3千元，共計獲利6千5百元，作為本
    院論斷被告甲○○犯罪之基礎。
  (6)綜上事證參互以觀，被告甲○○前揭所辯，均顯係畏罪卸責
    之詞，不足採信。本案事證明確，證人陳守元、吳瑩妤、李
    湘鈴3人因施用第一級毒品海洛因之需，連續向被告甲○○
    購買毒品海洛因之事實至為明確，被告犯行堪以認定，應依
    法論科。
二、按被告行為後，刑法及刑法施行法業於94年2月2日經總統修
    正公布，並於95年7月1日施行（下稱新刑法，修正前刑法下
    稱舊刑法），參酌最高法院95年5月23日刑事庭第8次會議決
    議，新刑法第2條第1項之規定，係規範行為後法律變更所生
    新舊法律比較適用之準據法，於新刑法施行後，應適用新刑
    法第2條第1項之規定，為「從舊從輕」之比較。另於比較時
    應就罪刑有關之共犯、未遂犯、想像競合犯、牽連犯、連續
    犯、結合犯，以及累犯加重、自首減輕暨其他法定加減原因
    （如身分加減）與加減比例等一切情形，本於統一性及整體
    性原則，綜其全部罪刑之結果而為比較。本案涉及法律變更
    之部分經附表七所示比較新舊刑法之規定，以舊刑法有利於
    被告，依新刑法第2條第1項前段規定，自應適用最有利於被
    告之舊刑法。
三、按海洛因、甲基安非他命係毒品危害防制條例第2條第2項第
    1、2款所管制之第一、二級毒品，不得非法持有、販賣。核
    被告乙○○所為，如附表一編號４、５、８號之犯行，係犯
    毒品危害防制條例第4條第1項之販賣第一級毒品罪；如附表
    一編號１、２、３、６、７號之犯行，係犯毒品危害防制條
    例第4條第2項之販賣第二級毒品罪。被告甲○○所為，係犯
    毒品危害防制條例第4條第1項之販賣第一級毒品罪（被告甲○○部分，起訴書贅引該條第2項條文部分，業經公訴檢察
    官於原審當庭更正）。被告丙○○所為，係犯同條例第4條
    第2項之販賣第二級毒品罪。被告等分別為販賣而持有第一
    、二級毒品之低度行為，應為販賣第一、二級毒品之高度行
    為所吸收，不另論罪。被告乙○○與丙○○就附表一編號２
    之(3)部分販賣第二級毒品犯行，彼此間有犯意之聯絡及行為
    之分擔，為共同正犯。被告乙○○先後多次販賣第一、二級
    毒品海洛因、甲基安非他命之行為，被告甲○○多次販賣第
    一級毒品海洛因行為，均時間緊接，所犯係構成要件相同罪
    名，顯係基於概括之犯意反覆為之，皆為連續犯，各應依刪
    除前刑法第56條之規定，分別論以一連續販賣第一級毒品罪
    及連續販賣第二級毒品罪，然除販賣第一級毒品罪最重法定
    刑為死刑、無期徒刑及販賣第二級毒品罪最重法定刑為無期
    徒刑部分，依修正前刑法第64條第1項、第65條第一項規定
    不得加重外，就有期徒刑部分加重其刑。被告乙○○所犯上
    開2 罪間，犯意各別，罪名不同，應予分論併罰。被告丙○○、甲○○有事實欄所載科處有期徒刑及執行紀錄，有臺灣
    高等法院被告前案紀錄表及臺灣彰化地方法院檢察署刑案資
    料查註紀錄表在卷可按，其等受有期徒刑之執行完畢5年內
    再犯本案法定本刑有期徒刑以上之罪，不論依修正前之刑法
    第47 條，或修正後之刑法第47條第1項之規定，均構成累犯
    ，新法對被告甲○○而言並無更有利之情形，應逕依修正前
    之刑法第47條論以累犯，遞加重其刑，就其法定刑為死刑或
    無期徒刑部分，依法不得加重。被告等分別販賣第一級毒品
    或第二級毒品數量、金額均非鉅大，顯然非販毒之中大盤，
    倘科以法定最低本刑猶嫌過重，其等犯罪之情狀均可憫恕者
    ，爰均依刑法第59條之規定，減輕其刑。被告等均有刑之加
    重及減輕之情形，先加其刑而減之。
四、原判決認被告乙○○、甲○○罪證明確而予科刑，固非無見
    ，惟查：被告丙○○與被告乙○○就販賣第二級毒品犯行，
    為共同正犯，原審未予詳查，該部分遽為被告丙○○無罪判
    決之諭知，尚有未合；又被告等分別販賣第一級毒品或第二
    級毒品數量、金額均非鉅大，倘科以法定最低本刑猶嫌過重
    ，原審未依刑法第59條之規定，減輕其等刑罰，量刑尚嫌過
    重。檢察官提起上訴，指摘原判決就被告丙○○販賣第二毒
    品部分，諭知無罪為不當，請求撤銷改判，為有理由；被告
    乙○○提起上訴指摘原判決量刑過重，非無理由；被告甲○○提起上訴，否認有販賣第一級毒品犯行，固無理由。原判
    決既有上述可議之處，自無可維持，應由本院將原判決關於
　　被告乙○○、甲○○部分及被告丙○○被訴販賣第二級毒品
  　部分，均撤銷改判。爰審酌被告乙○○明知施用毒品有害身
    心健康，竟憑販賣戕害身心之海洛因及甲基安非他命牟利，
    嚴重危害社會治安及國民健康，及其犯罪動機、方法、手段
    、品行、智識程度、販賣期間長短、次數、犯罪所得，暨犯
    後坦承犯行，態度尚可；被告甲○○明知海洛因係公告列管
    之毒品，不得非法販賣或持有，竟為圖其個人私利而販賣海
    洛因，嚴重損害國人健康，所生危害非輕，且其犯後猶飾詞
    圖卸，全盤否認犯行；被告丙○○否認犯行，參與販賣之次
    數及程度等一切情狀，分別量處被告等刑罰如主文第2、3、
    4項所示之刑。被告乙○○部分依修正前刑法第51條第5款之
    規定，定其應執行刑為有期徒刑20年。
五、從刑部分：
  (一)被告乙○○部分：
    扣案如附表三所示之第一級毒品海洛因7包（合計淨重62公
    克）、如附表五所示之第二級毒品甲基安非他命3包（合計
    驗餘淨重77.06公克），均應依同條例第18條第1項前段之規
    定，宣告沒收銷燬之；又扣案如附表四、六所示之勺子1 支
    、筆記簿2本、洗粉杯1個、空夾鏈袋8個、裝毒品用茶葉罐1
    個、夾鏈殘渣袋4個、裝放附表三海洛因之外包裝袋七個、
    裝放附表五甲基安非他命之外包裝袋3個，暨被告乙○○所
    持供販賣第一、二級毒品犯罪使用之行動電話機具3具（均
    不含ＳＩＭ卡，因行動電話門號ＳＩＭ卡，係使用者向電信
    業者申請租用而只取得使用權，並非申請使用者所有，故僅
    就話機部分沒收，門號卡不得宣告沒收），皆為被告乙○○
    所有，且供其販賣第一、二級毒品所使用之物，均應依毒品
    危害防制條例第19條第1項規定宣告沒收。又被告乙○○販
    賣第一級毒品所得利益4萬4千元及販賣第二級毒品所得利益
    4萬2千元，應依毒品危害防制條例第19條第1項後段規定諭
    知沒收，如全部或一部不能沒收時，以其財產抵償之。至扣
    案之注射針筒3支，顯係供施用毒品之器具，與本案無關，
    另扣案其餘行動電話機具2具、現金2萬4千元，分屬被告丙○○、案外人即被告乙○○之子所有之物，業據被告乙○○
    、丙○○供明在卷，且均非違禁物，亦無積極事證足資證明
    該等物品係被告乙○○所有，供其犯上開販賣毒品罪所用、
    所預備或所得之物，爰不予宣告沒收。
  (二)被告丙○○部分：
    扣案門號0000000000號行動電話1具（不含ＳＩＭ卡），為
    共同被告乙○○所有，且供其販賣第二級毒品所使用之物，
    依毒品危害防制條例第19條第1項規定宣告沒收。又被告丙○○販賣第二級毒品所得利益5千元，應依毒品危害防制條
    例第19條第1項後段規定諭知沒收，如全部或一部不能沒收
    時，以其財產抵償之。
  (三)被告甲○○部分：
    扣案被告甲○○販毒所得6千5百元，應依毒品危害防制條例
    第19條第1項後段規定諭知沒收，如全部或一部不能沒收時
    ，以其財產抵償之。
六、不另為無罪之諭知部分：
  (一)被告乙○○部分：
    公訴意旨根據證人李慶龍、廖淑珍、蔡榮全、吳瑩妤及被告
    甲○○於警詢或偵查中所證，認被告乙○○販賣甲基安非他
    命予證人李慶龍5次，予證人廖淑珍2次，予證人蔡榮全5、6
    次，予被告甲○○2次及販賣海洛因予證人吳瑩妤4次，予被
    告甲○○20次，固非無見。惟本院依「罪疑唯輕」之原則，
    就證人李慶龍、廖淑珍、蔡榮全、吳瑩妤及被告甲○○歷次
    證詞中，採認其中期間最短、次數最少、金額最低者，以此
    最有利之原則認定被告乙○○販賣之時間、次數及其犯罪所
    得如附表一所載，已如前述。公訴意旨關於被告乙○○販賣
    予證人李慶龍、廖淑珍、蔡榮全、吳瑩妤及被告甲○○之時
    間、次數、金額及所得認定與附表一所示記載不符部分，均
    無積極證據足資認定，應認該部分被告乙○○犯罪不能證明
    。因公訴人認上開部分如均成立犯罪，與前揭業經論罪科刑
    部分皆有連續犯之裁判上一罪關係，爰不另為無罪之諭知。
  (二)被告甲○○部分：
    公訴意旨根據證人吳瑩妤於警詢、偵查中所證，認被告甲○○販賣海洛因予證人吳瑩妤10餘次，但依證人吳瑩妤於本院
    審理時記憶所及，僅能供述約為2次，故認除此2次得以認定
    外，本院依「罪疑唯輕」之原則，就證人吳瑩妤歷次證詞中
    ，採認其中期間最短、次數最少、金額最低者，認定被告甲○○販賣之時間、次數及其犯罪所得如附表二編號２號所示
    ，至其餘販賣海洛因之時間、地點、價格及數量均無積極證
    據足資認定，故該部分罪嫌尚有不足，因該部分與起訴販賣
    第一級毒品部分有連續犯之裁判上一罪關係，故不另為無罪
    之諭知。
七、上訴駁回部分：
一、公訴意旨另以：被告丙○○與乙○○為男女朋友關係，除附
    表一編號２號之(3)部分外，另基於共同連續意圖營利之概括
    犯意聯絡，自93年9月某日起迄94年8月1日6時許止，由被告
    乙○○以門號0000000000、0000000000號行動電話與如附表
    一所示購毒者聯絡後，相約在如附表一所示之地點交付毒品
    ，被告乙○○與購毒者相約交付毒品時，曾帶同被告丙○○
    前往約2次，協助被告乙○○交付毒品或收取販賣毒品所得
    之貨款，由被告乙○○再行購入毒品後分給被告丙○○施用
    ，並為警於94年8月1日21時30分許，在雲林縣二崙鄉永定村
    田頭267號查獲。因認被告丙○○涉犯毒品危害防制條例第
    4條第1、2項之販賣第一、二級毒品罪嫌。
二、按犯罪事實應依證據認定之，無證據不得認定犯罪事實；不
    能證明被告犯罪或其行為不罰者，應諭知無罪之判決，刑事
    訴訟法第154條第2項、第301條第1項分別定有明文。又事實
    之認定，應憑證據，如未能發現相當證據，或證據不足以證
    明，自不能以推測或擬制之方法，以為裁判基礎。且認定犯
    罪事實所憑之證據，雖不以直接證據為限，間接證據亦包括
    在內；然而無論直接或間接證據，其為訴訟上之證明，須於
    通常一般之人均不致有所懷疑，而得確信其為真實之程度者
    ，始得據為有罪之認定，倘其證明尚未達到此一程度，而有
    合理之懷疑存在而無從使事實審法院得有罪之確信時，即應
    由法院為諭知被告無罪之判決（最高法院40年臺上字第86號
    、76年臺上字第4986號判例參照）。又被告或共犯之自白，
    不得作為有罪判決之唯一證據，仍應調查其他必要之證據，
    以察其是否與事實相符，刑事訴訟法第156條第2項定有明文
    ，其立法意旨乃在防範被告或共犯自白之虛擬致與真實不符
    ，故對自白在證據上之價值加以限制，明定須藉補強證據以
    擔保其真實性。次按共同被告之共犯自白或其他不利於己之
    陳述，固得採為其他共同被告犯罪之證據，惟此項不利之陳
    述，須無瑕疵可指，而就其他方面調查，又與事實相符，始
    得採為其他共同被告犯罪事實之認定（最高法院著有46年臺
    上字第419號判例參照）。
三、公訴人認被告丙○○有此部分涉犯販賣第一、二級毒品罪嫌
    ，無非係以被告丙○○於警詢、偵訊之供述，證人即被告乙○○於警、偵訊中，證人廖學祺於警詢時之證述，為其主要
    論據。惟訊據被告丙○○堅詞否認此部分有何公訴人所指上
    揭犯行，辯稱：其不曾與乙○○一起賣海洛因、甲基安非他
    命，亦未幫乙○○販賣、轉交毒品或收取販毒所得等語。經
    查，共同被告乙○○固曾於警詢、偵訊時供陳：除附表一編
    號２號之(3)以外，伊曾帶丙○○一起出門交易毒品2次，由
    被告丙○○幫伊注意行車安全及作伴，事後伊有將實情告訴
    被告丙○○，所以丙○○知道云云。然被告乙○○於原審具
    結證稱：整個販毒過程被告丙○○並不知道，因為伊怕被告
    丙○○知道伊在賣毒品，所以不曾帶丙○○去交易，伊是開
    車載其他女生也就是藥頭文文去，因為文文不讓伊欠錢，伊
    只好載文文一起去；在警局時因警察說被告丙○○已經承認
    ，伊為了要交保，所以才在警、偵訊時配合警察如此說等語
    ，被告乙○○就被告丙○○究竟有無隨伊同去交易毒品乙節
    ，先後於偵、審中所為證詞顯然相異，則伊於警詢、偵查中
    不利於被告丙○○之證述，並無其他購買毒品者亦證述被告
    丙○○共同販賣毒品；亦即如附表一編號２號(3)之部分，經
    證人廖學祺於審結證，補強被告乙○○之證言證明力，其餘
    部分則無補強證據可供證明被告乙○○之證言可信。因此，
    尚難逕以被告乙○○上開供證採為認定被告丙○○確有隨同
    販賣海洛因、甲基安非他命之依據。綜上所述，公訴人所舉
    證據暨相關推論，除附表一編號２號(3)之部分外，不足以使
    本院形成被告丙○○除有販賣海洛因、甲基安非他命犯行之
    確信，仍有合理之可疑存在，亦即依現有證據，尚無從說服
    法院形成被告丙○○有罪之心證。此外，復查無其他積極證
    據，足資證明被告丙○○有公訴人所指此部分行為。被告丙○○被訴販賣第一級毒品犯行，尚屬不能證明，依首揭說明
    ，原審就此部分為無罪之諭知，核其認事用法俱無不當，檢
    察官猶執陳詞指摘原判決諭知無罪不當而提起上訴，非有理
    由，此部分應駁回其上訴。至於被告丙○○販賣第二毒品，
    除附表一編號２號(3)之部分外，亦不能證明犯罪，惟公訴人
    認此部分與起訴論罪部分有修正前刑法連續犯裁判上一罪關
    係，爰不另為無罪判決之諭知。
四、被告甲○○前揭無償提供海洛因予證人吳瑩妤之行為，另涉
    有轉讓第一級毒品罪嫌，惟未據起訴，應由檢察官另為適當
    之處理。
據上論斷，應依刑事訴訟法第368條、第369條第1項前段、第364
條、第299條第1項前段，毒品危害防制條例第4條第1項、第2項
、第18條第1項前段、第19條第1項，刑法第2條第1項前段、第11
條、第28條（修正前）、第56條（修正前）條、第47條（修正前
）、第59條、第51條第5款（修正前），判決如主文。
本案經檢察官戊○○到庭執行職務。
中　　華　　民　　國　　96　　年　　5 　　月　　16　　日
            刑事第七庭    審判長法　官  林  榮  龍
                                法　官  鄭  永  玉
                                法　官  江  錫  麟
上列正本證明與原本無異。
如不服本判決應於收受送達後十日內向本院提出上訴書狀，其未
敘述上訴之理由者並得於提起上訴後十日內向本院補提理由書（
均須按他造當人之人數附繕本）。
                                書記官  劉  建  智
中　　華　　民　　國　　96　　年　　5 　　月　　17　　日
附表一：
被告乙○○連續販賣第一、二級毒品海洛因、甲基安非他命部分
（下述購毒者施用毒品部分，均由檢察官另行處理）
（時間：民國。金額：新臺幣）
┌──┬────┬────────┬────────┬────────────┬───────────────┬─────────┐
│編號│販賣對象│販  賣  時  間  │交  易  地  點  │  交    易    方    式  │販賣毒品之種類、次數及價格    │  所  得  財  物  │
│    │        │                │                │                        │（毒品重量均不詳）            │                  │
├──┼────┼────────┼────────┼────────────┼───────────────┼─────────┤
│１  │李慶龍  │(1)94年6月27日18 │均在雲林縣西螺鎮│均由李慶龍以0000000000號│3,000元之甲基安非他命：4次    │共計12,000元      │
│    │        │  時13分許      │中山路上之大圳溝│行動電話撥打被告所持用之│                              │                  │
│    │        │(2)94年6月30日19 │旁              │0000000000號行動電話聯繫│                              │                  │
│    │        │  時38分許      │                │交易毒品事宜            │                              │                  │
│    │        │(3)94年7月5日19時│                │                        │                              │                  │
│    │        │  1分許         │                │                        │                              │                  │
│    │        │(4)94年7月12日20 │                │                        │                              │                  │
│    │        │  時51分許      │                │                        │                              │                  │
├──┼────┼────────┼────────┼────────────┼───────────────┼─────────┤
│２  │廖學祺  │(1)94年6月中旬某 │(1)雲林縣二崙鄉荷│均由廖學祺以0000000000號│(1)2,000元之甲基安非他命：     │共計9,000元       │
│    │        │  日            │  包嶼之油車國小│行動電話撥打被告所持用之│　2次（第1、2次）             │                  │
│    │        │(2)94年6月25日9時│  附近橋邊      │0000000000號行動電話聯繫│(3)5,000元之甲基安非他命：     │                  │
│    │        │  許            │(2)雲林縣虎尾鎮堀│交易毒品事宜            │　1次（第3次）                │                  │
│    │        │(3)94年7月9日21時│  頭里路邊      │                        │                              │                  │
│    │        │  許            │(3)雲林縣二崙鄉荷│                        │                              │                  │
│    │        │                │  苞嶼楊賢橋    │                        │                              │                  │
├──┼────┼────────┼────────┼────────────┼───────────────┼─────────┤
│３  │程奇峰  │（1）94年7月12日│均在雲林縣西螺鎮│均由程奇峰以000000000號 │3,000元之甲基安非他命：2次    │共計6,000元       │
│    │        │     14時許     │福興路146號     │市內電話撥打被告所持用之│                              │                  │
│    │        │（2）94年7月24日│                │0000000000號行動電話聯繫│                              │                  │
│    │        │     7時58分許  │                │交易毒品事宜            │                              │                  │
│    │        │（起訴書誤載為94│                │                        │                              │                  │
│    │        │  年7月10日）   │                │                        │                              │                  │
├──┼────┼────────┼────────┼────────────┼───────────────┼─────────┤
│４  │吳瑩妤  │自94年5月間某日 │(1)雲林縣虎尾交流│均由吳瑩妤以0000000000號│2,000元之海洛因：2次          │共計4,000元       │
│    │        │起至94年6月30日 │  道            │行動電話撥打被告所持用之│                              │                  │
│    │        │止              │(2)雲林縣縣二崙鄉│0000000000、0000000000號│                              │                  │
│    │        │                │  台19線上自強大│行動電話聯繫交易毒品事宜│                              │                  │
│    │        │                │  橋下          │                        │                              │                  │
│    │        │                │                │                        │                              │                  │
│    │        │                │                │                        │                              │                  │
├──┼────┼────────┼────────┼────────────┼───────────────┼─────────┤
│５  │李湘鈴  │(1)94年5月24日10 │(1)雲林縣虎尾鎮斗│均由李湘鈴以0000000000號│3,000元之海洛因：2次          │共計6,000元       │
│    │        │  時許          │  南交流道附近  │行動電話撥打被告所持用之│（起訴書誤載為6,000、5,000元各│                  │
│    │        │(2)94年5月26日凌 │(2)彰化縣二林鎮仁│0000000000號行動電話聯繫│1次）                         │                  │
│    │        │  晨2時許       │  愛路上        │交易毒品事宜            │                              │                  │
├──┼────┼────────┼────────┼────────────┼───────────────┼─────────┤
│６  │廖淑珍  │94年7月31日     │在雲林縣二崙鄉大│由廖淑珍以0000000000號行│3,000元之甲基安非他命：1次    │3,000元           │
│    │        │                │庄村大庄路57號  │動電話及000000000號市內 │                              │                  │
│    │        │                │                │電話撥打被告所持用之0925│                              │                  │
│    │        │                │                │071578號行動電話聯繫交易│                              │                  │
│    │        │                │                │毒品事宜                │                              │                  │
├──┼────┼────────┼────────┼────────────┼───────────────┼─────────┤
│７  │蔡榮全  │自94年3月間某日 │均在雲林縣虎尾鎮│均由蔡榮全以0000000000號│3,000元之甲基安非他命：4次    │共計12,000元      │
│    │        │起至94年7月8日止│延平里下南路廟前│行動電話撥打被告所持用之│                              │                  │
│    │        │                │                │0000000000號行動電話聯繫│                              │                  │
│    │        │                │                │交易毒品事宜            │                              │                  │
├──┼────┼────────┼────────┼────────────┼───────────────┼─────────┤
│８  │甲○○  │自94年5月間某日 │(1)雲林縣油車國小│均由甲○○以0000000000號│(1)2,000元之海洛因：8次        │共計34,000元      │
│    │        │起至94年6月底止 │  後門的橋      │行動電話撥打被告所持用之│(2)3,000元之海洛因：6次        │                  │
│    │        │                │(2)雲林縣虎尾鎮某│0000000000號行動電話聯繫│                              │                  │
│    │        │                │  地            │交易毒品事宜            │                              │                  │
├──┴────┴────────┴────────┴────────────┴───────────────┴─────────┤
│交易所得：第一級毒品部分44,000元，第一級毒品部分42,000元                                                                        │
└────────────────────────────────────────────────────────────────┘
附表二：
被告甲○○連續販賣第一級毒品海洛因部分
（下述購毒者施用毒品部分，均由檢察官另行處理）
（時間：民國。金額：新臺幣）
┌──┬────┬────────┬────────┬────────────┬───────────────┬─────────┐
│編號│販賣對象│販  賣  時  間  │交  易  地  點  │  交    易    方    式  │販賣毒品之種類、次數及價格    │  所  得  財  物  │
│    │        │                │                │                        │（毒品重量均不詳）            │                  │
├──┼────┼────────┼────────┼────────────┼───────────────┼─────────┤
│１  │陳守元  │(1)94年6月28日12 │(1)彰化縣溪湖鎮溪│由陳守元分別以000000000 │500元之海洛因：3次            │共計1,500元       │
│    │        │  時17分許      │  湖糖廠附近    │、000000000號市內電話撥 │                              │                  │
│    │        │(2)94年7月2日14時│(2)彰化縣埔鹽鄉埔│打被告所持用之0000000000│                              │                  │
│    │        │  48分許        │  鹽國小前      │號行動電話聯繫交易毒品事│                              │                  │
│    │        │(3)94年7月5日12時│                │宜                      │                              │                  │
│    │        │  56分許        │                │                        │                              │                  │
├──┼────┼────────┼────────┼────────────┼───────────────┼─────────┤
│２  │吳瑩妤  │94年3、4月間    │彰化縣埤頭鄉和豐│均由吳瑩妤以0000000000號│1,000元之海洛因：2次          │共計2,000元       │
│    │        │                │村斗苑東路78號  │行動電話撥打被告所持用之│                              │                  │
│    │        │                │                │0000000000號行動電話聯繫│                              │                  │
│    │        │                │                │交易毒品事宜            │                              │                  │
├──┼────┼────────┼────────┼────────────┼───────────────┼─────────┤
│３  │李湘鈴  │94年3、4月間    │不詳            │均由李湘鈴以0000000000號│1,000元之海洛因：3次          │共計3,000元       │
│    │        │                │                │行動電話撥打被告所持用之│                              │                  │
│    │        │                │                │0000000000號行動電話聯繫│                              │                  │
│    │        │                │                │交易毒品事宜            │                              │                  │
├──┴────┴────────┴────────┴────────────┴───────────────┴─────────┤
│交易所得總計：6,500元                                                                                                           │
└────────────────────────────────────────────────────────────────┘
附表三：
  扣案之海洛因7包（合計淨重62公克）。
附表四：
┌──┬──────────────────────┐
│編號│物品名稱及數量                              │
├──┼──────────────────────┤
│１　│行動電話機具3具。                           │
├──┼──────────────────────┤
│２　│勺子1支。                                   │
├──┼──────────────────────┤
│３　│筆記簿2本。                                 │
├──┼──────────────────────┤
│４　│洗粉杯1個。                                 │
├──┼──────────────────────┤
│５　│空夾鏈袋8個。                               │
├──┼──────────────────────┤
│６　│裝毒品用茶葉罐1個。                         │
├──┼──────────────────────┤
│７　│夾鏈殘渣袋4個。                             │
├──┼──────────────────────┤
│８　│裝放附表三海洛因之外包裝袋7個。             │
└──┴──────────────────────┘
附表五：
  扣案甲基安非他命3包（合計驗餘淨重77.06公克）。
附表六：
┌──┬───────────────────────┐
│編號│物品名稱及數量                              　│
├──┼───────────────────────┤
│１　│行動電話機具3具。                             │
├──┼───────────────────────┤
│２  │勺子1支。                                     │
├──┼───────────────────────┤
│３　│筆記簿2本。                                   │
├──┼───────────────────────┤
│４  │洗粉杯1個。                                   │
├──┼───────────────────────┤
│５　│空夾鏈袋8個。                                 │
├──┼───────────────────────┤
│６　│裝毒品用茶葉罐1個。                           │
├──┼───────────────────────┤
│７  │夾鏈殘渣袋4個。                               │
├──┼───────────────────────┤
│８  │裝放附表五甲基安非他命之外包裝袋3個。         │
└──┴───────────────────────┘
附表七：
┌─────┬───────┬────────┬──────┐
│比較法條  │舊刑法於本案適│新刑法於本案適用│依從舊從輕原│
│          │用之法律效果  │之法律效果      │則比較結果  │
├─────┼───────┼────────┼──────┤
│刑法第28條│共同實施犯罪，│共同實行犯罪，應│比較新舊法，│
│          │應適用共同正犯│適用共正犯      │不生有利不利│
│          │規定          │                │於被告之問題│
├─────┼───────┼────────┼──────┤
│刑法第55條│應適用牽連犯規│刪除牽連犯規定，│適用舊刑法較│
│後段　    │定，從一重罪處│牽連犯之數個犯罪│有利於被告  │
│          │斷            │行為，依新法應數│            │
│          │            　│罪併罰　        │            │
├─────┼───────┼────────┼──────┤
│刑法第56條│應適用連續犯規│刪除連續犯規定，│適用舊刑法較│
│       　 │定，加重本刑至│連續犯之數個犯罪│有利於被告  │
│          │2分之1        │行為，依新法應數│            │
│        　│              │罪併罰　        │            │
├─────┼───────┼────────┼──────┤
│刑法第47條│應適用累犯規定│應適用累犯規定，│比較新舊法，│
│          │，加重本刑至2 │加重本刑至2分之1│不生有利不利│
│          │分之1         │                │於被告之問題│
├─────┼───────┼────────┼──────┤
│刑法第64條│死刑減輕者，為│死刑減輕者，為無│適用舊刑法較│
│第2項　   │期徒或為15年以│期徒            │有利於被告  │
│          │下12年以上有期│                │            │
│          │徒刑          │                │            │
├─────┼───────┼────────┼──────┤
│刑法第65條│無期徒刑減輕者│無期徒刑減輕者，│適用舊刑法較│
│第2項　   │，為7年以上有 │為20年以下、15年│有利於被告  │
│          │期徒刑        │以上有期徒刑    │            │
├─────┼───────┼────────┼──────┤
│刑法第51條│有期徒刑刑合併│有期徒刑刑合併  │適用舊刑法較│
│第5款　   │定應執行刑，不│定應執行刑，不  │有利於被告  │
│          │得逾20年      │得逾30年        │            │
├─────┴───────┴────────┴──────┤
│綜合比較結果：以適用舊刑法較有利於被告，故本案應一體適用舊│
│刑法。                                                    │
└─────────────────────────────┘
附錄本判決論罪科刑法條：
毒品危害防制條例第4條第1項、第2項：
  製造、運輸、販賣第一級毒品者，處死刑或無期徒刑；處無期
  徒刑者，得併科新臺幣1千萬元以下罰金。
  製造、運輸、販賣第二級毒品者，處無期徒刑或7年以上有期
  徒刑得併科新臺幣7百萬元以下罰金。
